【裁判字號】    98,訴,1870
【裁判日期】    980901
【裁判案由】    毒品危害防制條例
【裁判全文】
臺灣臺中地方法院刑事判決              98年度訴字第1870號
公  訴  人  臺灣臺中地方法院檢察署檢察官
被      告  甲○○
                    現羈押於臺灣臺中看守所
指定辯護人  本院公設辯護人  乙○○
上列被告因毒品危害防制條例案件，經檢察官提起公訴（98年度
偵字第8333號），本院判決如下：
    主    文
甲○○販賣第一級毒品，累犯，處有期徒刑拾陸年，扣案第一級
毒品海洛因肆包（B0000000編號1，送驗淨重零點壹零貳肆公克
、驗餘淨重零點零玖柒捌公克；B0000000編號2，送驗淨重零點
壹壹玖肆公克、驗餘淨重零點壹壹參貳公克；B0000000編號3，
送驗淨重零點壹壹陸壹公克、驗餘淨重零點壹壹壹壹公克；B000
0000編號4，送驗淨重零點壹貳參柒公克、驗餘淨重零點壹壹玖
貳公克）均沒收銷燬（前揭包裝毒品包裝袋肆個均沒收），0000
000000、0000000000、0000000000號行動電話參支（包括ＳＩＭ
卡參張）均沒收。
被訴販賣第二級毒品部分無罪。
    事    實
一、甲○○前因毒品危害防制條例案件，經臺灣臺中地方法院於
    民國91年7月1日，以91年度豐簡字第185號判處有期徒刑6月
    確定，經與他案接續執行，甫於94年10月9日執行完畢。詎
    仍不知悔改，竟意圖販賣第一級毒品以營利，而於98年3 月
    25日前後，在臺中縣豐原巿豐原大道上，向真實年籍不詳，
    綽號「澳腳」之成年男子，以新台幣1萬5,000元之代價，購
    入數量不詳之第一級毒品海洛因，及第2級毒品甲基安非他
    命後，隨即將所購得之上揭第一級毒品海洛因，以夾鏈袋分
    裝為每包約0.11公克左右之包裝，共4包（B0000000編號1，
    送驗淨重零點壹零貳肆公克、驗餘淨重零點零玖柒捌公克；
    B0000000編號2，送驗淨重零點壹壹玖肆公克、驗餘淨重零
    點壹壹參貳公克；B0000000編號3，送驗淨重零點壹壹陸壹
    公克、驗餘淨重零點壹壹壹壹公克；B0000000編號4，送驗
    淨重零點壹貳參柒公克、驗餘淨重零點壹壹玖貳公克），再
    以不詳方式購入以他人名義所申請門號0000000000、000000
    0000、0000000000號行動電話識別卡（分別置入LG牌、摩托
    羅拉牌、三星牌行動電話內使用）作為聯絡工具，伺機欲將
    上揭已分裝之毒品分售予不特定之顧客。嗣於98年3月28日
    17時45分許，甲○○攜帶上揭已分裝之第一級毒品外出，行
    經臺中縣豐原巿圓環北路與文昌街口時，為警攔查，始查獲
    上情，並當場扣得上揭第一級毒品及行動電話。
二、案經臺中縣警察局豐原分局報請臺灣臺中地方法院檢察署檢
    察官偵查起訴。
    理    由
一、前揭犯罪事實業據被告甲○○於本院審理中坦承不諱，復有
    第一級毒品海洛因肆包（B0000000編號1，送驗淨重零點壹
    零貳肆公克、驗餘淨重零點零玖柒捌公克；B0000000編號2
    ，送驗淨重零點壹壹玖肆公克、驗餘淨重零點壹壹參貳公克
    ；B0000000編號3，送驗淨重零點壹壹陸壹公克、驗餘淨重
    零點壹壹壹壹公克；B0000000編號4，送驗淨重零點壹貳參
    柒公克、驗餘淨重零點壹壹玖貳公克），及行動電話參支扣
    案可資佐證，前揭毒品經送請鑑定確含有海洛因成分，並有
    行政院衛生署草屯療養院鑑驗書在卷可參，且被告於本案被
    查獲前之98年3月1日、3月2日、3月4日、3月5日、3月6日、
    3月8日及3月9日另有販賣第一級毒品海洛因予林志成之人，
    有臺灣臺中地方法院檢察署檢察官98年度偵字第15636號起
    訴書在卷可按，被告確曾販賣過海洛因予第三人，足見被告
    之自白與事實相符，事證明確，被告之犯行洵堪認定。
二、按販賣毒品罪，並不以販入後復行賣出，為成立要件，祗須
    以營利為目的，將毒品販入或賣出，有一於此，其犯罪即告
    成立，最高法院著有67年臺上字第2500號判例可資參照。核
    被告所為，係犯毒品危害防制條例第4條第1項之販賣第一級
    毒品罪，被告有如犯罪事實欄所載之罪刑執行情形，有台灣
    高等法院被告前案紀錄表在卷可參，其於受有期徒刑之執行
    完畢後，5年內故意再犯有期徒刑以上之罪，為累犯，依刑
    法第47條第1項規定，應加重其刑，惟其所犯最輕本刑為死
    刑、無期徒刑，依刑法第64條第1項、第65條第1項均不得加
    重，另被告所販賣第一級毒品罪，其最輕本刑為無期徒刑，
    惟被告尚未為賣出之行為，且其僅係因自己施用而販賣，所
    欲販賣之毒品每包之重量亦僅零點壹壹公克左右，全部總和
    亦不超過零點伍公克，其量不多，將來販賣所得亦有限，如
    科以最低法定刑，猶嫌過重，其犯罪之情狀顯可憫恕，爰依
    刑法第五十九條之規定，減輕其刑，爰審酌被告素行不佳、
    犯罪動機、欲販賣之毒品數量不多、尚未發生實質損害，及
    在本院審理中已坦承認罪，態度良好等一切情狀，量處如主
    文所示之刑，扣案第一級毒品海洛因肆包（B0000000編號1
    ，送驗淨重零點壹零貳肆公克、驗餘淨重零點零玖柒捌公克
    ；B0000000編號2，送驗淨重零點壹壹玖肆公克、驗餘淨重
    零點壹壹參貳公克；B0000000編號3，送驗淨重零點壹壹陸
    壹公克、驗餘淨重零點壹壹壹壹公克；B0000000編號4，送
    驗淨重零點壹貳參柒公克、驗餘淨重零點壹壹玖貳公克），
    均依毒品危害防制條例第十八條第一項前段規定沒收銷燬；
    前揭用以包裝毒品之包裝袋肆個，及0000000000、00000000
    00、0000000000號行動電話參支（包括ＳＩＭ卡參張），均
    係被告供犯罪所用之物，業據其供明在卷，另依同條例第十
    九條第一項規定沒收。至就被告另行買入其餘第一級毒品伍
    包部分（即編號B0000000、B0000000、B0000000、B0000000
    、B0000000），被告堅決否認係欲賣出而買入，辯稱，此部
    分係比較小包，因伊有施用第一級毒品之犯行，係伊自行施
    行，並非用以販賣，因伊係通緝犯，不敢放在家中，才帶在
    身上等語；經查，被告確因施用第一級毒品案件經本院於98
    年4月20日，及98年7月31日，分別以97年度訴字第4872號、
    98年度訴字第2363號判處有期徒刑一年、一年，有上揭前科
    紀錄表可參，其於本案被查獲時確為施用第一級毒品之人，
    且被告前揭被查扣之第一級毒品僅五包，每包約零點零伍公
    克左右，有前開鑑驗書可按，數量不多，被告所辯尚非不堪
    採信，公訴人所舉之證據尚難使本院確信被告有此部分之販
    賣第一級毒品之犯行，惟此部分與前揭有罪部分，檢察官以
    單純一罪起訴，本院不另為無罪之判決，前揭第一級毒品海
    洛因五包亦不予沒收銷燬，附此敘明。
三、公訴意旨另以：甲○○意圖販賣第二級毒品以營利，而於98
    年3月25日前後，在臺中縣豐原巿豐原大道上，向真實年籍
    不詳，綽號「澳腳」之成年男子，以新台幣1萬5,000元之代
    價，購入數量不詳之第一級毒品海洛因及第2級毒品甲基安
    非他命後，隨即將所購得之上揭第二級毒品甲基安非他命
    以夾鏈袋分裝成每包0.25公克至0.3公克之包裝共5包（毛重
    共約1.38公克），俟機出售，因認甲○○另涉犯毒品危害防
    制條例第四條第二項之販賣第二級毒品罪嫌等語。
（一）按犯罪事實應依證據認定之，無證據不得認定犯罪事實；
      不能證明被告犯罪，應諭知無罪之判決，刑事訴訟法第一
      百五十四條第二項、第三百零一條第一項分別定有明文。
      次按所謂認定犯罪事實之證據，係指足以認定被告確有犯
      罪行為之積極證據而言，該項證據自須適合於被告犯罪事
      實之認定，始得採為斷罪之資料；又事實之認定，應憑證
      據，如未能發現相當確實證據，或證據不足以證明，自不
      能以推測或擬制之方法，以為裁判之基礎，最高法院二十
      九年上字第三一０五號、四十年臺上字第八六號判例著有
      明文。又按認定犯罪事實所憑之證據，無論係直接證據或
      間接證據，其為訴訟上之證明，須於通常一般之人均不致
      有所懷疑，而得確信其為真實之程度者，始得據為有罪之
      認定，倘其證明尚未達到此一程度，而有合理之懷疑存在
      ，復無其他調查途徑可尋，法院即應為無罪之判決，最高
      法院七十六年臺上字第四九八六號著有判例。
（二）公訴人認為被告涉有販賣第二級毒品犯行，係以被告被查
      扣前開之甲基安非他命均已分裝完成，且被告隨身攜帶，
      更以多支他人名義申請之行動電話，作為聯絡工具，以規
      避警方查緝等為論述，並有被告所有第二級毒品甲基安非
      他命五包，及行動電話三支扣案可資佐證；訊據被告堅決
      否認有此部分之犯行，辯稱，因伊本身即為吸毒人口，所
      以購買毒品時，有一部分係要轉賣，一部分係自己施用，
      且伊當時因施用毒品案件被通緝，害怕警察至住處查緝及
      監聽，始會將毒品帶在身上，及使用他人名義之行動電話
      ，伊已經坦承販賣第一級毒品重罪，不會再故意否認本件
      犯罪等語。
（三）按被告確因施用第二級毒品案件，經本院於98年4月20日
      ，及98年7月31日，以97年度訴字第4872號、98年度訴字
      第2363號分別判處有期徒刑八月、有期徒刑八月，有前揭
      前科紀錄表可參，其於本案被查獲時確為施用第二級毒品
      之人，且被告前揭被查扣之第二級毒品甲基安非他命僅五
      包，毛重約一、三八公克，每包淨重約零點零伍公克左右
      ，有行政院衛生署草屯療養院鑑驗書在卷可參，數量不多
      ，而被告另案經起訴亦係販賣第一級毒品，並非販賣第二
      級毒品，有前揭起訴書在卷可參，足見被告所辯其購買第
      二級毒品係自已施用等語，尚非無據；被告於97年毒偵字
      第5652號施用毒品案件97年11月17日起訴後，因未到庭經
      通緝，至98年4月20日始經本院以97年度訴字第4872號判
      處被告有期徒刑一年及有期徒刑八月，有前述前科紀錄表
      可按，被告於本案被查獲前，因通緝為避免警方查緝，而
      不敢將毒品置放在家，及使用他人名義之行動電話，亦不
      悖於情理，被告此部分所辯尚非不可採信，綜上所述，公
      訴人所舉之證據尚難使本院確信被告有販賣第二級毒品之
      犯行，自應為無罪之判決，扣案第二級毒品甲基安非他命
      五包亦不予沒收銷燬。
四、據上論斷，應依刑事訴訟法第三百零一條第一項、第二百九
    十九條第一項前段，毒品危害防制條例第四條第一項、第十
    八條第一項前段、第十九條第一項，刑法第十一條、第四十
    七條第一項、第五十九條，判決如主文。
中    華    民    國    98    年    9     月     1    日
                  刑事第一庭    審判長法  官  林宜民
                                      法  官  莊嘉蕙
                                      法  官  林清鈞
以上正本證明與原本無異。
如不服本判決應於收受判決後10日內向本院提出上訴書狀，並應
敘述具體理由；其未敘述上訴理由者，應於上訴期間屆滿後20日
內向本院補提理由書（均須按他造當事人之人數附繕本）「切勿
逕送上級法院」。
                                      書記官  陳貴卿
中    華    民    國    98    年    9     月     1    日
附錄論罪科刑法條
毒品危害防制條例第4條第1項
製造、運輸、販賣第一級毒品者，處死刑或無期徒刑；處無期徒
刑者，得併科新臺幣 1 千萬元以下罰金。


司法院資訊處製作；財團法人民間司法改革基金會備份。
